【裁判字號】    99,審易,212
【裁判日期】    990312
【裁判案由】    傷害
【裁判全文】
臺灣士林地方法院刑事判決             99年度審易字第212號
公  訴  人  臺灣士林地方法院檢察署檢察官
被      告  丙○○
            乙○○
上列被告等因傷害案件，經檢察官提起公訴（98年度偵字第1274
4 號），本院判決如下：
    主  文
本件公訴不受理。
    理  由
一、公訴意旨略以：被告丙○○及被告乙○○曾一同參選里長而
    互有嫌隙，雙方於民國98年7 月31日13時30分，在臺北縣汐
    止市○○路○ 段313 號汐止國小勤學堂2 樓，受邀參加校長
    交接典禮餐會時，又在走廊偶遇，雙方一言不合，又起口角
    ，惟被告乙○○仍心有不甘，遂在勤學堂外等待被告丙○○
    ，並以電話聯繫其妻即告訴人甲○○，表示要與被告丙○○
    理論，告訴人甲○○乃聯繫其同社區之住戶任生生及警衛謝
    榮杰一同前往查看，告訴人甲○○、任生生分別到達後乃在
    旁陪同被告乙○○，而謝榮杰則自行趕赴現場。嗣同日14時
    35分餐會結束，程念恩陪同被告丙○○一同離席，被告乙○○見被告丙○○下樓，旋即衝上前理論，雙方又起爭執，竟
    各基於傷害他人身體之犯意，被告乙○○以手握拳及持警棍
    毆打被告丙○○，被告丙○○則徒手毆打被告乙○○，另告
    訴人甲○○見狀乃持雨傘欲阻擋被告丙○○，被告丙○○見
    狀旋將告訴人甲○○手中之雨傘搶下，再用雨傘之勾柄勾住
    告訴人甲○○使其摔倒在地，再以手握拳捶打告訴人甲○○
    之胸部及頭部，致被告丙○○受有顏臉挫傷合併鼻子撕裂傷
    之普通傷害；被告乙○○受有胸壁挫傷、頸部挫傷及左右手
    挫傷等普通傷害；告訴人甲○○則受有頸部紅腫、胸壁挫傷
    及右前臂挫傷等普通傷害，因認被告2 人均涉犯刑法第277
    條第1 項之傷害罪嫌等語。
二、按告訴乃論之罪，告訴人於第一審辯論終結前得撤回其告訴
    ，又告訴經撤回者，應諭知不受理之判決，且得不經言詞辯
    論為之，刑事訴訟法第238 條第1 項、第303 條第3 款及第
    307 條，分別定有明文。
三、查本件告訴人丙○○告訴被告乙○○及告訴人乙○○、甲○○告訴被告丙○○傷害案件，起訴書認被告2 人均係觸犯刑
    法第277 條第1 項之傷害罪，依同法第287 條前段之規定，
    須告訴乃論。茲據告訴人丙○○、乙○○及甲○○於本院99
    年3 月8 日準備程序時當庭撤回告訴，有本院99年3 月8 日
    準備程序筆錄1 份及當日庭呈之刑事撤回告訴狀3 份在卷可
    稽（附於本院卷第22頁、第25頁至第27頁），依照前開規定
    ，本件爰不經言詞辯論，逕為不受理之諭知。
據上論斷，應依刑事訴訟法第303 條第3 款、第307 條，判決如
主文。
本案經檢察官張紜瑋到庭執行準備程序職務。
中    華    民    國    99    年     3    月    12    日
                  刑事第一庭法  官  吳祚丞
以上正本證明與原本無異。
如不服本判決應於收受判決後10日內向本院提出上訴書狀，並應
敘述具體理由；其未敘述上訴理由者，應於上訴期間屆滿後20日
內向本院補提理由書（均須按他造當事人之人數附繕本）「切勿
逕送上級法院」。
                            書記官  丁梅芬
中    華    民    國    99    年     3    月    12    日

司法院資訊處製作；財團法人民間司法改革基金會備份。
